# 对非盈利组织的投资

提问人：liuguoan 时间：2020-11-23 18:33:08
陈版您好：A公司对非盈利组织（xxx研究院）进行投资，投资比例为100%，A公司对非盈利组织（xxx研究院）的投资是否可以计入长期股权投资并纳入合并范围？有部分专业人士说只能视作捐赠不能作为投资。

回答人：chenyiwei
可参考：《瑞华研究 2010 ～ 2019 汇编》之“问题3-1-44（投资民间非营利性机构该如何核算）”、“问题3-2-101（公司出资举办的非营利性单位是否纳入合并报表范围）”。
证监会《监管规则适用指引——会计类第 1 号》之问题“1-9 控制的判断”：
三、非营利性组织
会计准则对于“控制”的定义和判断并不拘泥于被投资单位的法律形式。学校、养老院及医疗机构等非营利性组织无法进行利润分配，也并不必然代表投资方无法获取可变回报。投资方需要结合非营利性组织的设立目的、对非营利性组织日常活动拥有的权力、享有的相关经济利益（例如产品销售利得、收取管理费、收取技术许可使用费等）
等进行判断。